臺灣高等法院刑事判決　　　　　 95年度重上更(三)字第195號
上　訴　人
即　被　告　丙○○
　　　　　　　　　　（另案於臺灣桃園監獄執行中）
選任辯護人　甲○○律師
上列上訴人因違反兒童及少年性交易防制條例等案件，不服臺灣
板橋地方法院90年度少連訴字第1號，中華民國91年11月28日第
一審判決（起訴案號：臺灣板橋地方法院檢察署89年度偵字第
15801號、第18113號、第22931號），提起上訴，本院判決後，
經最高法院第3次發回更審，本院判決如下：
    主  文
原判決關於丙○○部分撤銷。
丙○○共同連續轉讓第二級毒品，處有期徒刑壹年，如附表一所
示之甲基安非他命沒收銷燬，包裝袋沒收；又共同意圖營利，容
留使未滿十八歲之人為性交易為常業，處有期徒刑陸年，併科罰
金新臺幣拾伍萬元，罰金如易服勞役，以新臺幣貳仟元折算壹日
，如附表二所示之物，均沒收。應執行有期徒刑陸年陸月，併科
罰金新臺幣拾伍萬元，罰金部分如易服勞役，以新臺幣貳仟元折
算壹日；扣案如附表一所示之甲基安非他命沒收銷燬，包裝袋沒
收，如附表二所示之物，均沒收。
    事  實
一、緣丙○○之姊乙○○與其同居人丁○○（乙○○、丁○○2
    人，經本院94年7月19日93年度少連上更(一)字第21號判決判
    處乙○○轉讓第二級毒品部分有期徒刑1年，意圖營利，容
    留使未滿18歲之人為性交易為常業部分有期徒刑8年，併科
    罰金新臺幣40萬元，應執行有期徒刑8年10月，併科罰金新
    臺幣40萬元；丁○○轉讓第二級毒品部分有期徒刑1年2月，
    意圖營利，容留使未滿18歲之人為性交易為常業部分有期徒
    刑7年6月，併科罰金新臺幣40萬元，應執行有期徒刑8年6月
    ，併科罰金新臺幣40萬元，均已判決確定），自民國89年2
    月間起，共同意圖營利，經營女子應召賣淫業，由丁○○出
    面承租臺北縣中和市○○路263巷18弄14號1樓，供應召女子
    居住，並將乙○○前夫杜皖陵前經營應召賣淫業所使用之門
    號（02）00000000電話復機使用，以媒介原已在杜皖陵處，
    從事性交易已滿18歲之未成年人詹淑婷（別名「萱萱」）、
    原已從事性交易之成年人邱秀鈴（別名「小羽」），及未滿
    16歲之少女葉００（74年2月17日生，姓名、年籍詳卷，別
    名「ＯＯ」）；於89年5月2日起，媒介未滿16歲之少女楊０
    ０（74年11月4日生，姓名、年籍詳卷，別名「ＯＯ」）；
    於同年7月21日起媒介、容留16歲以上未滿18歲之少女謝０
    ０（71年11月4日生，姓名、年籍詳卷，別名「ＯＯＯ」）
    ；同年7月19日起，媒介未滿16歲之少女龔００（75年7月9
    日生，姓名、年籍詳卷，別名「ＯＯ」），使該等女子與不
    特定男子為性交易。丙○○自89年4月8日起，加入乙○○、
    丁○○所經營應召站，擔任俗稱「馬夫」之接送應召賣淫女
    子工作，而與乙○○、丁○○等人共同意圖營利，經營應召
    賣淫業，並恃此為生，以之為常業。乙○○、丁○○等人以
    上開電話，供有意性交易之男客聯絡使用，於電話中與男客
    約定性交易之時間、地點，再聯繫上述應召賣淫女子，予以
    媒介，或容留於臺北縣中和市○○路263巷18弄14號1樓，從
    事性交易，或由應召賣淫女子自行前往約定之性交易地點，
    或由乙○○、丁○○、丙○○及有媒介使已滿18歲、未滿18
    歲女子，與他人為性交易犯意聯絡之葉明龍（原名葉建成，
    綽號「小葉」，未據起訴）等人輪流充當「馬夫」接送，每
    次性交易收費金額為4千元至8千元不等。如性交易金額為4
    千元，乙○○等人抽取1千7百元；如性交易金額為5千元，
    則抽取2千元；如交易金額為8千元，則自中抽取2千8百元（
    以上抽成金額均包括賓館費用），由乙○○負責記帳工作。
    又乙○○、丁○○自89年2月間起；丙○○自89年4月8日起
    ，媒介詹淑婷、邱秀鈴、葉００、楊００、龔００為性交易
    ，及媒介、容留謝００為性交易，從中牟利，以之為常業期
    間，並共同基於轉讓第二級毒品甲基安非他命之概括犯意，
    在臺北縣中和市○○路263巷18弄14號1樓，連續多次無償提
    供第二級毒品甲基安非他命，予詹淑婷、邱秀鈴、葉００、
    楊００、謝００、龔００等人施用，而轉讓甲基安非他命。
    乙○○、丁○○、丙○○（丙○○自89年4月8日起參與）3
    人所為，詳述如下：
    (一)自89年2月間起，至89年8月16日止，媒介原已從事性交易
      之已滿18歲之未成年人詹淑婷，為性交易；自89年2月間
      起，至89年8月15日止，媒介原已從事性交易之成年人邱
      秀鈴，為性交易。媒介方式為乙○○等人與男客約定時間
      、地點，詹淑婷自行前往臺北縣中和市○○路「桂林賓館
      」等地，與男客為性交易；邱秀鈴則由乙○○、丁○○、
      丙○○及葉明龍，分別輪流充當「馬夫」，接送至「桂林
      賓館」等處，為性交易。其間，乙○○、乙○○、丙○○
      等3人基於轉讓第二級毒品甲基安非他命之概括犯意，在
      臺北縣中和市○○路263巷18弄14號1樓，連續多次無償提
      供第二級毒品甲基安非他命予詹淑婷、邱秀鈴施用，而轉
      讓甲基安非他命。
    (二)自89年2月間起，至89年4月25日止，媒介未滿16歲之葉０
      ０，由乙○○等人與男客約定時間、地點，由葉００自行
      前往臺北縣中和市○○路「桂林賓館」等處，使未滿16歲
      之葉００為性交易。其間，乙○○、丁○○、丙○○等3
      人基於轉讓第二級毒品甲基安非他命之概括犯意，在臺北
      縣中和市○○路263巷18弄14號1樓，連續多次無償提供第
      二級毒品安非他命予葉００施用，而轉讓甲基安非他命。
    (三)未滿16歲之楊００逃家，經介紹，於89年5月1日，至臺北
      縣中和市○○路263巷18弄14號1樓居住，由乙○○等人供
      應餐飲。乙○○、丁○○、丙○○等3人基於轉讓第二級
      毒品安非他命之概括犯意，自89年5月1日起，在臺北縣中
      和市○○路263巷18弄14號1樓，連續多次無償提供第二級
      毒品甲基安非他命予楊００施用，而轉讓甲基安非他命。
      自89年5月2日起，至89年8月19日止，媒介未滿16歲之楊
      ００，由乙○○等人與男客約定時間、地點，或由乙○○
      、丁○○、丙○○等人分別輪流充當「馬夫」，接送至臺
      北縣中和市○○路「桂林賓館」、中和市○○路「香格里
      拉汽車賓館」等處，或由男客自賓館接送至他處，使未滿
      16歲之楊００為性交易。
    (四)已滿16歲未滿18歲之謝００，經介紹，於89年7月間，至
      臺北縣中和市○○路263巷18弄14號1樓居住，由乙○○等
      人供應餐飲。自89年7月20日起，至89年8月19日止，乙○○等人媒介或容留謝００，由乙○○等人與男客約定時間
      、地點，或由乙○○、丁○○、丙○○、葉明龍等人分別
      輪流充當「馬夫」，接送至臺北市各處賓館、臺北縣中和
      市○○路「桂林賓館」、中和市○○路「香格里拉汽車賓
      館」等處，或於連城路上址，使未滿18歲之謝００為性交
      易。其間，乙○○、丁○○、丙○○等3人基於轉讓第二
      級毒品甲基安非他命之概括犯意，在臺北縣中和市○○路
      263巷18弄14號1樓，連續多次無償提供第二級毒品甲基安
      非他命予謝００施用，而轉讓甲基安非他命。
    (五)未滿16歲之少女龔００逃家，經介紹，於89年7月間，至
      臺北縣中和市○○路263巷18弄14號1樓居住，由乙○○等
      人供應餐飲。自89年7月19日起，至89年8月19日止，乙○○等人媒介龔００，由乙○○等人與男客約定時間、地點
      ，由乙○○、丁○○、丙○○等人分別輪流充當「馬夫」
      ，接送至臺北縣中和市○○路「桂林賓館」、中和市○○
      路「香格里拉汽車賓館」等處，使未滿16歲之龔００為性
      交易。其間，乙○○、丁○○、丙○○等3人基於轉讓第
      二級毒品甲基安非他命之概括犯意，在臺北縣中和市○○
      路263巷18弄14號1樓，連續多次無償提供第二級毒品甲基
      安非他命予龔００施用，而轉讓甲基安非他命。
二、迨至89年8月19日上午7時許，楊００離開臺北縣中和市○○
    路263巷18弄14號1樓，由楊００之父楊０蛟報警，經警於同
    日下午2時許，持搜索票至連城路上址，查獲乙○○、丁○○，及謝００、龔００、邱秀鈴等人，並扣得安非他命1 包
    （含塑膠袋毛重1.045公克）、保險套155個、安非他命過濾
    瓶1個、無線電2個、存摺7本、消炎藥2只、潤滑液1瓶、按
    摩液1瓶、房屋租賃書1本等物。另警方於同日晚間10時許，
    在臺北縣中和市○○路182號4樓之2，查獲丙○○、葉００
    等人，並於停放於該處路旁丙○○使用之車牌號碼DP-5108
    內，查獲粉彩活頁筆記本1本、封面標記為「SPECIAL」、「
    HELLO KITTY」、「HELLO KITTY DIARY&MONEY MEMO」之帳
    冊各1本。
三、案經楊００之父楊０蛟、龔００之父龔０英訴請臺北縣政府
    警察局報請臺灣板橋地方法院檢察署檢察官偵查起訴。
    理  由
壹、證據能力部分：
一、92年1月14日修正通過之刑事訴訟法施行前，已繫屬於各級
    法院之案件，其以後之訴訟程序應依修正刑事訴訟法終結之
    ，但修正刑事訴訟法施行前，已依法定程序進行之訴訟程序
    ，其效力不受影響，刑事訴訟法施行法第7條之3，定有明文
    。證人詹淑婷、邱秀鈴、葉００、楊００、謝００、龔００
    等人於警詢之供述，係在89年8月19日所為，經原審於91年
    11月14日審理時，依法踐行調查證據程序，是其等於警詢之
    供述，依上開說明，有證據能力。
二、上訴人即被告丙○○於檢察官聲請羈押由法官訊問時，已供
    明警察並未刑求（見聲羈字第537號卷第4頁），被告於警詢
    時既未被以不正之方法取供，其於警詢之供述，自有證據能
    力。
三、被告於本院更三審陳明其不詰問共犯乙○○、丁○○，並同
    意共犯乙○○、丁○○以被告身分，於法院審理時之供述，
    作為證據（見本院更三審卷第71頁）。本院爰不傳喚共犯乙○○、丁○○到庭由被告詰問，附此說明。
貳、認定犯罪事實所憑之證據及理由部分：
一、被告與共犯乙○○等人媒介，或媒介、容留已滿、未滿18歲
    之女子，使為性交易為常業部分：
    (一)警方於上揭時、地，查獲保險套155個、消炎藥2只、潤滑
      液1瓶、按摩液1瓶、封面標記為「HELLO KITTY DIARY&MON
      EY MEMO」之帳冊1本，扣案可資佐證。上開帳冊詳列自89
      年2月18日起，迄89年8月16日，詹淑婷、邱秀鈴、葉００
      、楊００、謝００、龔００等人應召賣淫收支情形，有帳
      冊影本，在卷可稽（見臺北縣警察局中和分局刑案偵查卷
      宗，下稱警卷，第44頁至第70頁）。
    (二)證人詹淑婷於警詢證述：我自88年9月中旬起，在桂林賓
      館等處，從事性交易，斷斷續續都有接客人，最後1次是
      89年8月16日。我從事性交易，是由乙○○打我的行動電
      話聯絡，我自備機車前往。性交易價格4千元、5千元不等
      ，如果4千元，我實得2千3百元，乙○○抽得1千7百元等
      語（見警卷第32頁至第34頁）。證人邱秀鈴於警詢證述：
      客人是乙○○、丁○○所介紹，接客代價每次4、5千元不
      等等語（見警卷第17頁）。證人葉００於警詢證述：我於
      89年2月間，第1次從事性交易，最後1次約於89年4月25日
      。大部分在中和市○○路桂林賓館，與客人性交易，代價
      每次5千元至8千元不等。我是自己到在桂林賓館應召，平
      時多住在乙○○、丁○○所租臺北縣中和市○○路263 巷
      18弄14號1樓房屋（下稱連城路房屋）等語（見警卷第38
      、39頁）。證人謝００於警詢供稱：我於89年7月20日，
      開始應召賣淫，從事性交易，代價是5千元至1萬元不等，
      我分6成，老板乙○○分4成，地點在連城路房屋、桂林賓
      館、香格里拉汽車賓館等處，我住在丁○○提供的連城路
      房屋等語（見警卷第21頁至第23頁）。證人楊００於警詢
      證述：我自89年5月2日開始應召賣淫，至89年8月19日離
      開時止，我至桂林賓館等處接客，由丙○○負責載我去。
      乙○○有記帳，我要用錢，要向乙○○借等語（見警卷第
      24頁至第26頁）。證人龔００於警詢證述：我於89年7月
      19日開始應召賣淫，至89年8月19日被警查獲止。我每次
      接客收費4千元、5千元不等，收費4千元，乙○○、丁○○抽取1千7百元，收費5千元，他們抽取2千元。我接客地
      點為桂林賓館、香格里拉汽車賓館等處，由丙○○、乙○○、丁○○用機車接送等語（見警卷第28頁至第30頁）。
    (三)證人楊００於原審證述：丙○○騎機車或開車載我去接客
      ，客人由乙○○聯絡，由丙○○載我去。乙○○要我住在
      連城路房屋，平常3餐由乙○○等人供應等語（見原審卷
      二第99頁至第104頁）。證人龔００於原審證述：我去接
      客，乙○○、丙○○、丁○○都有帶我去，我沒有自己去
      過，接客地點大部分是桂林賓館，也有香格里拉汽車賓館
      等語（見原審卷第104頁至第107頁）。證人謝００於原審
      證述：我們住連城路房屋時，大多由丙○○煮飯，或由丙○○出去買來吃。我去桂林賓館或香格里拉汽車賓館接客
      ，由葉建成（按即葉明龍）、丙○○或乙○○載去。接客
      如果收費5千元，由乙○○拿2千元，如果收費4千元，由
      乙○○抽1千7百元，賓館的費用，由乙○○負擔等語（見
      原審卷二第171頁至第175頁）。
    (四)證人謝００於本院上訴審證述：應召站老板是乙○○，由
      她管理，丁○○是乙○○的男朋友，去賓館應召，大部分
      是葉建成帶我去，丁○○也有。我們住在連城路房屋，丙○○、乙○○、丁○○都有買便當給我們吃。每次性交易
      金額大部分是5千元，4、6分帳，由乙○○記帳。我先認
      識丙○○，再認識乙○○、丁○○等語（見本院上訴審卷
      第137頁至第156頁）。證人龔００於本院上訴審證述：應
      召站負責人是乙○○，因為她接客人電話，並叫我們去接
      客，丙○○是「馬夫」，丁○○也是「馬夫」。薪水以接
      客所得計算，由乙○○記帳。我有接客拾幾次，丁○○只
      接送過1次，丙○○接送10次以上等語（見本院上訴審卷
      第185頁至第190頁）。證人詹淑婷於本院上訴審證述：丙○○是後來才出現，我去應召，丁○○有接送過。後來過
      來的未成年少女，是丙○○帶進來從事應召等語（見本院
      上訴審卷第191頁至第196頁頁）。證人楊００於本院上訴
      審證述：丙○○有載我去應召，是到桂林賓館，應召完畢
      ，也由丙○○載我回來。我是從89年5月開始應召，應召
      站負責人是乙○○，丁○○是乙○○的男朋友，乙○○、
      丁○○、丙○○都有接送小姐去賓館，從事性交易。我有
      被丙○○載去性交易過，龔００也有被丙○○載去性交易
      過等語（見本院上訴審卷第225頁至第237頁）。
    (五)證人龔００於本院更一審證述：丙○○、乙○○、丁○○
      都有接送我去賓館應召等語（見本院更一審卷一第269頁
      ）。證人楊００於本院更一審證述：應召站是乙○○開設
      的，乙○○叫我接客，丙○○、丁○○會接送我們去應召
      ，接客1次收費5千元，4、6分帳等語（見本院更一審卷二
      第48頁至第58頁）。證人謝００於本院更一審證述：我於
      89年7月20日，去連城路房屋，從那時起應召，至89年8月
      19日被警察查獲為止，應召站是乙○○在指揮，她是負責
      人，乙○○叫我們接客，丙○○有載我去接客過，葉建成
      載最多次等語（見本院更一審卷二第58頁至第67頁）。
    (六)卷附帳冊影本（見警卷第44頁至第70頁）顯示，其自89年
      2月18日開始記載，惟89年4月8日前，並無與被告相關資
      料之記載，自89年4月8日起，始有被告相關資料之記載，
      例如89年4月8日記載「貴榮1300十1500」、89年4月12日
      記載「榮700」、89年4月13日記載「榮1000」、89年4月
      17 日記載「榮4000」、89年4月18日記載「榮2400」、89
      年5月15日記載「榮5000」等。
    (七)共犯乙○○於檢察官聲請羈押由法官訊問時供稱：89年2
      月開始經營應召站，小姐應召大部分在桂林賓館，保險套
      是我買的。丁○○從2月開始接送小姐，後來到4、5月，
      丁○○不管，我才叫丙○○載小姐。應召收費5千元，小
      姐分3千元，我分2千元，賓館房間租金是我付的，我實得
      1 千6百元；收費4千元，我拿1千3百元，小姐拿2千3百元
      ，其他付賓館房間費。我有記載帳冊，小姐也有自己記等
      語（見聲羈字第537號卷第4頁至第7頁）。
    (八)被告於警詢供述：應召站是乙○○、丁○○經營，我有載
      楊００至桂林賓館接客，向客人收4千元，交給我姊姊乙○○。我沒有加入股東，我姊姊要我接送小姐，及向客人
      收錢等語（見警卷第13頁至第15頁）；於檢察官訊問時供
      述：我有接送過幾次小姐，小姐應召1次，約收費4、5千
      元等語（見偵字第15801號卷第30、31頁）；於檢察官聲
      請羈押，法官訊問時供述：我不是從89年2月，就去應召
      站，當時我因施用毒品案件在觀察、勒戒中，我去那邊只
      有1、2個月，我因為通緝，躲到我姊姊那邊，有時會幫忙
      煮飯，有時會接送小姐等語（見聲羈字第537號卷第9頁至
      第11頁）；於原審供述：我載楊００比較多次，也有載過
      龔００1次。我有帶2個小姐去性交易，1個是楊００，另1
      個我忘記了。是客人打電話過來，有時是我接電話，有時
      是小姐接電話，錢是與小姐4、6分，我分4，小姐分6。性
      交易1次約4、5千元等語（見原審卷一第248、263、264頁
      ）。
    (九)被告因施用毒品，自89年1月31日起，至89年2月23日在臺
      灣臺北看守所附設勒戒處所，執行觀察、勒戒；因犯盜匪
      罪，經提起公訴，於89年1月25日繫屬於臺灣板橋地方法
      院，未到案應訊，於89年7月28日為臺灣板橋地方法院發
      布通緝等情，有本院被告前案紀錄表，在卷可稽（見本院
      更三審卷第30頁至第33頁）。被告於原審供稱：我本來是
      餐廳廚師，因收到盜匪案件傳票，怕被通緝，不能光明正
      大上班，才會找人家開應召站等語（見原審卷一第28頁）
      。
    (十)由證人詹淑婷等應名女子人之證述內容，及卷附帳冊之記
      載情形可知，共犯乙○○所經營之應召站，媒介性交易之
      女子人數不少，甚具規模，收入亦豐。共犯乙○○等人顯
      係意圖營利，經營應召站，媒介、容留已滿、未滿18歲之
      女子為性交易，並恃以為生，以之為常業。而被告犯盜匪
      罪，經提起公訴，未肯到案應訊，有意逃匿，顧慮被通緝
      ，無以從事正當職業營生，而自89年4月8日起，投靠經營
      應召站之姊姊即共犯乙○○，參與應召站經營，並恃以為
      生，以之為常業。
    (十一)綜上，共犯乙○○、丁○○共同自89年2月間起，經營應
      召站，分別媒介詹淑婷、邱秀鈴，及未滿18歲之葉００、
      楊００、龔００，或媒介、容留未滿18歲之謝００，在
      連城路房屋，或桂林賓館，或香格里拉汽車賓館等處，為
      性交易。而被告因犯盜匪罪，經提起公訴，未到案應訊，
      為逃避追緝，而自89年4月8日起，參與經營應召站，接送
      詹淑婷等人為性交易，並恃以為生，以之為常業，可以認
      定。
三、被告與共犯乙○○、丁○○等人轉讓第二級毒品甲基安非他
    命予詹淑婷等人施用部分：
    (一)警方於上揭時、地，查獲白色或無色結晶1包，扣案可資
      佐證。扣案之白色或無色結晶，經送鑑定結果，檢出甲基
      安非他命成分，毛重為1.045公克（含塑膠袋），有行政
      院衛生署管制藥品管理局95年2月23日管檢字第095000094
      1號檢驗成績書，在卷可稽（見本院更二審卷第42頁）。
    (二)被告與共犯乙○○、丁○○等人，多次無償提供甲基安非
      他命予詹淑婷、邱秀鈴、葉００、楊００、謝００、龔０
      ０等人施用，而轉讓甲基安非他命等情，已迭據證人詹淑
      婷、邱秀鈴、葉００、楊００、謝００、龔００等人於警
      詢及原審、本院上訴審、更一審指證綦詳（見警卷第17
      、23、25、35、39、原審卷二第99頁至第107頁、第171
      頁至第175頁、本院上訴審卷第137頁至第156頁、第185頁
      至第196頁、第225頁至第237頁、本院更一審卷一第267頁
      至第277頁、卷二第48頁至第63頁）。
    (三)共犯乙○○於本院上訴審供述：安非他命是丙○○、丁○○去買的；共犯丁○○於本院上訴審供述：安非他命有時
      是我的，有時是丙○○的，我與丙○○都會放在門後的櫃
      子裡，誰要用就去拿等語（見本院上訴審卷第97、98、10
      7頁）。
    (四)被告於警詢及原審、本院審理時供述有與乙○○、丁○○
      共同無償提供甲基安非他命供詹淑婷、邱秀鈴、葉００、
      楊００、謝００、龔００等人施用，而甲基轉讓安非他命
      等情（見警卷第14頁、原審卷二第262頁、本院上訴審卷
      第97、98頁、本院更二審卷第57頁、本院更三審卷第95頁
      ）。
    (五)綜上，被告與共犯乙○○、丁○○等人，多次無償提供提
      供甲基安非他命予詹淑婷、邱秀鈴、葉００、楊００、謝
      ００、龔００等人施用，而轉讓甲基安非他命等情，亦堪
      認定。
四、被告辯稱：我因犯盜匪罪被通緝，才於89年7月間，去我姊
    姊乙○○處居住，並未參與經營應召站，且我只有接送楊０
    ０去應召過，也未分到錢。詹淑婷等人指證我擔任「馬夫」
    情節，並不實在。我是擔任廚師，不是以意圖營利媒介、容
    留，使未滿18歲之女子為性交易為常業等語。
五、經查，如前所述，卷附帳冊自89年4月8日起，即有被告相關
    資料之記載，堪信被告係自89年4月8日起，參與經營應召站
    ，被告所辯其自89年7月始加入等情，核與事證不符。次查
    ，證人楊００、謝００、龔００等人均證述被告曾經接送其
    至賓館應召，即被告亦曾供述有載過2人去應召，已如前述
    。被告空言翻異，辯以僅接送過1人等情，無由採信。復查
    ，被告於原審供稱：我本來是餐廳廚師，因收到盜匪案件傳
    票，怕被通緝，不能光明正大上班，才會找人家開應召站等
    語（見原審卷一第28頁）。足見被告因犯盜匪罪，未肯到案
    應訊，為逃避追緝，無以從事正當職業營生，而自89年4月8
    日起，投靠經營應召站之姊姊即共犯乙○○，參與經營應召
    站。被告參與經營應召站時間，逾4個月之久。足認其係恃
    以為生，以之為常業。被告所辯，核屬避重就輕之詞，不能
    採信。是以，本件事證明確，被告犯行堪以認定，應依法論
    科。
參、論罪科刑部分：
一、按95年5月30日修正公布刪除，95年7月1日施行前兒童及少
    年性交易防制條例第23條第3項之意圖營利引誘、容留、媒
    介、協助、或以他法，使未滿18歲之人為性交易為常業罪，
    為94年2月2日修正公布刪除，95年7月1日施行前刑法第231
    條第2項之意圖使男女與他人性交或猥褻之行為，而引誘、
    容留或媒介以營利為常業罪之特別規定，如行為人基於常業
    之意思，意圖營利，反覆引誘、容留、媒介、協助或以他法
    ，使未滿18歲之人為性交易，並同時使男女為姦淫、猥褻之
    行為，因該2罪性質上，均屬集合犯，乃集合多數犯罪行為
    而成立之獨立犯罪型態。行為人反覆實施之數行為間，不生
    連續犯、牽連犯或想像競合犯關係。則後者之輕行為，應為
    前者之重行為所吸收，應僅論以意圖營利引誘、容留、媒介
    、協助、或以他法，使未滿18歲之人為性交易為常業罪（最
    高法院92年度臺上字第2173號判決參照）。經查，葉００、
    楊００、龔００於被告犯罪時，均係未滿16歲之女子，謝０
    ０係16歲以上未滿18歲之女子，有其等年籍資料，在卷可憑
    。被告與丁○○、乙○○等人意圖營利媒介，使未滿18歲之
    葉００、楊００、龔００等人為性交易，及媒介、容留，使
    未滿18歲之謝００為性交易，並以之為常業，並意圖使已滿
    18歲之未成年人詹淑婷及成年人邱秀鈴與他人為性交行為以
    營利，並以之為常業。核被告所為，係犯修正前兒童及少年
    性交易防制條例第23條第3項之意圖營利容留、媒介，使未
    滿18歲之人為性交易為常業罪，不再論以修正前刑法第231
    條第2項之罪，並論以情節較重之意圖營利容留，使未滿18
    歲之人為性交易為常業罪（被告行為後，兒童及少年性交易
    防制條例23條第3項於95年5月30日修正刪除，95年7月1日施
    行，依修正前規定論以常業犯，依修正後規定，應分論併罰
    ，應以修正前常業犯規定，有利於被告，依刑法第2條第1項
    前段規定，應適用修正前常業犯規定）。
二、公訴意旨雖指被告與乙○○、丁○○，係以提供甲基安非他
    命或言詞脅迫等方式，控制未滿18歲之謝００、龔００、楊
    ００、葉００及邱秀鈴等女子，與不特定之男子為性交易，
    涉犯修正前刑法第231條之1第3項，及修正前兒童及少年性
    交易防制條例第24條第3項之罪。檢察官認被告等人以提供
    甲基安非他命或言詞脅迫等方式 ，控制未滿18歲之謝００
    、龔００、楊００、葉００及邱秀鈴等女子，與不特定之男
    子為性交易等情，係以證人邱秀鈴、葉００、楊００、謝０
    ０、龔００之證述，為其論據。惟查：
    (一)被告與共犯乙○○、丁○○於警詢、檢察官訊問及原審、
      本院歷審均否認有違反謝００等人之意願，使其等為性交
      易。
    (二)證人邱秀鈴於警詢雖曾證稱：我如不接客，乙○○等人就
      出言恐嚇，惡言相向等語（見警卷第18頁）。惟證人邱秀
      鈴於檢察官訊問時自承：我有回家，因我有吸安非他命，
      需要毒品，我才繼續賣淫。我從88年間起，吸到89年8 月
      19日止等語（見偵字第15801號卷第11、12頁）。證人楊
      ００於原審證稱：住在乙○○那邊的有我、葉００、乙○○、丁○○、邱秀鈴、詹淑婷、龔００、謝００，其中我
      與龔００、謝００被限制自由等語（見原審卷二第100 、
      101頁），及證人謝００於原審亦證稱：邱秀鈴原本就是
      幫乙○○的，邱秀鈴、詹淑婷都可以自由出入。邱秀鈴沒
      有被強迫住在連城路房屋，我沒有看過邱秀鈴被強迫吸安
      非他命。葉００、詹淑婷我也沒有看過她們被強迫吸安非
      他命等語（見原審卷二第174、294頁）。顯見證人邱秀鈴
      得自由出入，且被告等人也未強逼邱秀鈴從事性交易，及
      施用安非他命。
    (三)證人葉００於警詢雖指稱係被強迫從事性交易，惟其有供
      稱：我們住在丁○○、乙○○所租連城路房屋，我多用走
      的，或坐計程車，1個人到桂林賓館等語（見警卷第39頁
      ）。證人葉００既係自行前往應召，其如遭被告等人強迫
      從事性交易，何以自行前往約定地點，與男客從事性交易
      時，不會逃跑，此與常情不合。參以證人謝００陳稱：我
      沒有看過葉００、詹淑婷被強迫吸安非他命等語（見原審
      卷二第294頁），足見被告等人並未強迫葉００從事性交
      易。
    (四)證人楊００雖一再供稱係被強迫從事性交易，並遭被告毆
      打等情。惟證人楊００曾於檢察官訊問時供稱：乙○○等
      人沒有因為我不接客而打我等語（見偵字第15801號卷第
      45頁）；於原審證述：是陳文臻介紹我去的，因為我在連
      城路房屋吸食毒品，叫我在那邊等她，但她就沒有回來。
      我那時候沒有想要回家，那時我翹家，後來我就在那邊住
      下去。因我沒有地方可以去，所以一直住下去等語（見原
      審卷二第103頁）。證人謝００於原審陳稱：最早楊００
      接客，是因為她蹺家，要生活。丙○○他們不讓我們走的
      這幾天，並未強迫我們接客，丙○○等人沒有強迫楊００
      接客等語（見原審卷二第171頁）。證人龔００於原審陳
      稱：都是丙○○帶我們去家福保齡球館唱ＫＴＶ，去的人
      尚有楊００、葉００等語（見原審卷二第108頁）。何況
      ，證人楊００於原審證稱：乙○○帶我出去買衣服等語（
      見原審卷二第102頁）。足見楊００多次離開連城路房屋
      ，出門在外，其如被迫從事性交易，當多有機會離開，何
      以未找機會離開。是以，證人楊００指證被強迫一節，多
      有矛盾存在，尚難採信。
    (五)證人謝００雖於警詢陳稱如未從事性交易，丁○○會辱罵
      並恐嚇等語（見警卷第22頁）。惟證人謝００於檢察官訊
      問時供稱：我原先想替楊００還償，所以是自願等語（見
      偵字第15801號卷39頁）。證人謝００於原審復稱：一開
      始沒有被脅迫接客，是我自願幫楊００還債（見原審卷二
      第170頁）；我要離開時，乙○○他們沒有強迫我等語（
      見原審卷二第292頁），足見被告等人並無恐嚇證人謝０
      ０之情。
    (六)證人龔００雖於警詢陳稱係被強迫從事性交易，惟其於警
      詢曾供稱：我尚未被毆打過等語（見警卷第29頁）。證人
      龔００於原審證稱：丁○○有打我，強迫我。乙○○一樣
      有強迫我，至於如何強迫，記不是很清楚等語（見原審卷
      二第128頁），前後指述已有不一。證人許貴婷於原審證
      稱：要出班時，龔００就帶我坐上計程車跑掉。後來龔０
      ０有說要養男朋友，所以又回去等語（見原審卷一第187
      頁）。證人謝００於原審證稱：龔００有逃過，後來又回
      來過。她出去是因為與楊００吵架，後來回來是因為男朋
      友在板橋那邊租房子缺錢，所以又回來做。她跑掉1天。
      龔００沒有被強迫賣淫。她是因為男朋友的房租問題，才
      又回來。她一開始也是自願去的等語（見原審卷二第294
      、295頁）。顯見證人龔００曾經離開連城路房屋，又自
      行返回，衡情龔００如遭被告等人強迫為性交易，當無可
      能再行返回。證人龔００之指述，多有矛盾不合。
    (七)證人呂依云於本院上訴審證稱沒有人控制我們的行動，可
      以自由活動等語（見本院上訴審卷第169頁）。證人詹淑
      婷於本院上訴審亦證稱可以自由進出，沒有人限制自由，
      可與外界聯絡，每個人都有行動電話，還經常出去玩，沒
      有人監視等語（見本院上訴審卷第193、194頁）。
    (八)綜上，證人邱秀鈴、葉００、楊００、謝００、龔００之
      指述，既瑕疵多有，尚難採信。此外，復查無其他積極證
      據足以證明被告等人如公訴意旨所指，係以提供甲基安非
      他命或言詞脅迫等方式，控制未滿18歲之謝００、龔００
      、楊００、葉００及邱秀鈴等女子，與不特定之男子為性
      交易。
三、如前所述，被告與共犯乙○○等人就使詹淑婷、邱秀鈴及未
    滿18歲之謝００、龔００、楊００、葉００等女子，與人為
    性交易部分，均係犯修正前兒童少年性交易防制條例第23條
    第3項之罪。檢察官認為就詹淑婷部分，係犯刑法第231條第
    2項之罪；就邱秀鈴及龔００、楊００、葉００、謝００等
    人部分，係犯修正前刑法第231條之1第3項，及修正前兒童
    及少年性交易防制條例第24條第3項之罪，尚有未合，爰於
    起訴事實同一性之範圍內，變更檢察官所引應適用之法條。
四、被告轉讓安非他命之行為，係犯92年7月9日修正公布前毒品
    危害防制條例第8條第2項之轉讓第二級毒品罪。被告行為後
    ，毒品危害防制條例全文於92年7月9日修正公布，93年1月9
    日施行，毒品危害防制條例第8條第2項之轉讓第二級毒品罪
    ，依修正後第8條第6項規定，轉讓毒品達一定數量者，加重
    其刑至2分之1，其標準由行政院定之。比較新舊法，修正後
    規定並非有利於被告，依刑法第2條第1項前段規定，適用修
    正前規定。
五、被告自89年4月8日起，與丁○○、乙○○及未經起訴之葉明
    龍等人，就所犯兒童及少年性交易防制條例第23條第3項之
    罪；與丁○○、乙○○等人，就所犯毒品危害防制條例第8
    條第2項之罪間，分別有犯意之聯絡，及行為之分擔，均應
    各論以共同正犯。又被告多次轉讓第二級毒品犯行，時間緊
    接，犯罪構成要件相同，顯係基於概括之犯意反覆為之，應
    依連續犯規定論以一罪，並加重其刑（被告行為後，刑法56
    條關於連續犯規定，業於94年2月2日修正公布刪除，95年7
    月1日施行，此刪除雖非犯罪構成要件之變更，但顯已影響
    行為人刑罰之法律效果，自屬法律有變更。依修正前規定，
    論以連續犯，加重其刑至2分之1，依修正後規定，應併合處
    罰，比較新、舊法結果，修正後規定，並未有利於被告，依
    刑法第2條第1項前段規定，應適用修正前有關連續犯規定）
    。被告轉讓毒品安非他命時為成年人，對未成年人之詹淑婷
    （69年10月2日）、葉００（74年2月17日生）、楊００（74
    年11月4日生）、謝００（71年11月4日生）、龔００（75年
    7月9日生）等人轉讓毒品，應依毒品危害防制條例第9條規
    定，加重其刑。被告所犯修正前兒童及少年性交易防制條例
    第23條第3項之罪，與毒品危害防制條例第8條第2項之罪，
    犯意各別，罪質互異，應分論併罰。檢察官雖認被告所犯上
    開2罪，有牽連犯之裁判上一罪關係。惟被告所犯轉讓毒品
    危害防制條例第8條第2項之罪，與修正前兒童及少年性交易
    防制條例第23條第3項之罪，並無方法結果關係，不能論以
    牽連犯，併此敘明。
六、原審以被告罪證明確，予以論罪科刑，固非無見。惟查，(一)
    被告行為後，兒童及少年性交易防制條例第23條第3項、毒
    品危害防制條例第8條第2項規定，均經修正，原判決未及比
    較適用，尚有未洽。(二)原判決認定被告與乙○○、丁○○等
    人意圖營利媒介，使未滿18之葉００、楊００、龔００等人
    為性交易，及媒介、容留未滿18歲之謝００為性交易，以之
    為常業，並意圖使已滿18歲之未成年人詹淑婷及成年人邱秀
    鈴，與他人為性交行為以營利，並以之為常業。揆諸前揭說
    明，應僅成立修正前兒童及少年性交易防制條例第23條第3
    項之意圖營利容留、媒介，使未滿18歲之人為性交易為常業
    罪，不另論以修正前刑法第231條第2項之罪，原判決仍論以
    修正前刑法第231條第2項之罪，尚有未洽。(三)檢察官起訴認
    為被告就意圖使已滿18歲之未成年人詹淑婷與他人為性交行
    為以營利，並以之為常業部分，係犯修正前兒童及少年性交
    易防制條例第24條第3項之罪，法院如認為被告係犯修正前
    兒童及少年性交易防制條例第23條第3項之罪，應變更起訴
    法條。原判決認為被告該部分犯行，與起訴部分，有裁判上
    一罪關係，為起訴效力所及，應併予審理，自有未合。被告
    上訴意旨，仍執前詞，否認犯修正前兒童及少年性交易防制
    條例第23條第3項之意圖營利容留，使未滿18歲人為性交易
    為常業罪，指摘原審判決關於被告部分為不當，提起上訴，
    雖無理由，惟原判決既有上開可議之處，即屬無可維持，本
    院應就原判決關於被告部分，撤銷改判。
七、本院審酌被告素行不良，參與經營應召站，使未滿18歲之人
    為性交易，並提供安非他命供施用，其中甚且包括未滿16歲
    之人，被害人數不少，嚴重敗壞社會風氣，被告之惡性、犯
    罪情節均屬不輕，及被告犯罪之動機、手段、參與犯罪之時
    間長短、程度，暨犯罪後一再避重就輕，未有真誠悔意之犯
    罪後態度等一切情狀，就轉讓第二級毒品部分，量處有期徒
    刑1年；意圖營利，容留使未滿18歲之人為性交易為常業部
    分，量處有期徒刑6年，併科罰金15萬元。被告行為後，刑
    法第51條關於定應執行刑，及第42條關於易服勞役之規定，
    於94年2月2日修正公布，95年7月1日施行。修正前刑法第51
    條第5款規定：「數罪併罰，分別宣告其罪之刑，宣告多數
    有期徒刑者，於各刑中之最長期以上，各刑合併之刑期以下
    ，定其刑期。但不得逾二十年。」修正後規定：「數罪併罰
    ，分別宣告其罪之刑，宣告多數有期徒刑者，於各刑中之最
    長期以上，各刑合併之刑期以下，定其刑期。但不得逾三十
    年。」比較結果，修正後規定，並未有利於行為人，依刑法
    第2條第1項前段規定，仍應適用修正前規定，定其應執行之
    刑。修正前刑法關於易服勞役以新臺幣300元、600元、900
    元折算1日，修正後易服勞役以新臺幣1000元、2000元、300
    0元折算1日。被告併科罰金新臺幣15萬元，適用修正後規定
    ，有利於被告，依刑法第2條第1項但書規定，自應適用修正
    後規定，諭知易服勞役之折算標準。爰依上開說明，就有期
    徒刑部分，定應執行之刑；就罰金部分，諭知易服勞役之折
    算標準。
八、扣案如附表一所示之甲基安非他命，係查獲之毒品，應依毒
    品危害防制條例第18條第1項規定，沒收銷燬之；安非他命
    包裝袋，係防止毒品裸露、逸出及潮濕，並便於攜帶之用，
    係供轉讓毒品所用之物，應依同條例第19條第1項規定，沒
    收之。扣案如附表二編號1至5所示之保險套155個、消炎藥2
    只、潤滑液1瓶、按摩液1瓶、帳冊1本，為被告與共犯乙○○等人所有，供犯犯罪所用之物，均應依刑法第38條第1項
    第2款規定，予以沒收。至另扣案之粉彩活頁筆記本、封面
    標記為「SPECIAL」、「HELLO KITTY」之帳冊1本、安非他
    命過濾瓶、無線電、存摺、房屋租賃書等物，各該筆記本及
    帳冊，依原審勘驗其內容，尚難認為與被告等人本件犯罪有
    關，有勘驗筆錄可據（見原審卷一第119、120頁）；安非他
    命過濾瓶、無線電、存摺、房屋租賃書，也難認與被告本件
    犯罪，有直接關聯，爰不予宣告沒收。
九、被告雖於本院更三審聲請傳喚證人詹淑婷、楊００、謝００
    等人（見本院更三審卷第26頁至第28頁），然詹淑婷等人已
    分別於原審、本院上訴審、更一審到庭作證，並經被告詰問
    。被告復於本院更三審陳稱：詹淑婷、楊００、謝００於審
    判中有將事實說出來，只是法官不相信，我聲請傳喚她們，
    只是要證明她們在警詢中所說不實在等語（見本院更三審卷
    第21頁），足認並無新待證事實，核無再傳喚必要。
十、至於公訴意旨另指被告自89年2月間起，至89年4月7日止，
    與共犯乙○○、丁○○意圖營利，媒介或容留詹淑婷等人，
    為性交易，有犯刑法第231條第2項、修正前刑法第231條之1
    第3項，修正前毒品危害防制條例第8條第2項，修正前兒童
    及少年性交易防制條例第24條第3項之罪部分。經查，被告
    係89年4月8日始參與經營應召站，已如前述。共犯乙○○、
    丁○○自89年2月間起，至89年4月7日止之犯行，被告應未
    參與。被告被訴上開犯行，應屬不能證明，原應諭知該部分
    無罪之判決。惟公訴意旨認為該部分，與被告前開有罪部分
    ，有連續犯之裁判上一罪關係，爰不另為無罪之諭知。
據上論斷，應依刑事訴訟法第369條第1項前段、第364條、第300
條、第299條第1項前段，修正前兒童及少年性交易防制條例第23
條第3項，修正前毒品危害防制條例第8條第2項、第9條、第18條
第1項、第19條第1項，刑法第11條前段、第2條第1項、第28條、
第42條3項、第38條第1項第2款、修正前刑法第56條，判決如主
文。
本案經檢察官許睦坪到庭執行職務。
中　　華　　民　　國　　96　　年　　1 　　月　　30　　日
　　　　　　　　　刑事第十三庭審判長法  官  曾德水
                                    法  官  王炳梁
                                    法  官  李錦樑
以上正本證明與原本無異。
如不服本判決，應於收受送達後10日內向本院提出上訴書狀，其
未敘述上訴之理由者並得於提起上訴後10日內向本院補提理由書
（均須按他造當事人之人數附繕本）。
                                    書記官  吳金來
中　　華　　民　　國　　96　　年　　1 　　月　　30　　日
附錄：本案論罪科刑法條全文
修正前兒童及少年性交易防制條例第23條：
引誘、容留、媒介、協助或以他法，使未滿十八歲之人為性交易
者，處 1 年以上 7 年以下有期徒刑，得併科新臺幣 3 百萬元
 以下罰金。以詐術犯之者，亦同。
意圖營利而犯前項之罪者，處3年以上10年以下有期徒刑，併科
新臺幣5百萬元以下罰金。
以犯前項之罪為常業者，處5年以上有期徒刑，併科新臺幣7百萬
元以下之罰金。
媒介、收受、藏匿前三項被害人或使之隱避者，處 1 年以上 7
年以下有期徒刑，得併科新臺幣3百萬元以下罰金。
前項收受、藏匿行為之媒介者，亦同。
第1項、第2項、第4項及第5項之未遂犯罰之。
修正前毒品危害防制條例第8條第2項：
轉讓第二級毒品者，處6月以上5年以下有期徒刑，得併科新臺幣
70萬元以下罰金。
附表一：
┌────────┬──────────────────┐
│ 品名           │ 單位                               │
├────────┼──────────────────┤
│安非他命        │一包（毛重1.045公克，含塑膠袋一個） │
└────────┴──────────────────┘
附表二：
┌─────┬─────────┬───────────┐
│ 編號     │      品名        │     數量             │
├─────┼─────────┼───────────┤
│  1       │     保險套       │      155個           │
├─────┼─────────┼───────────┤
│  2       │     消炎藥       │      2 只            │
├─────┼─────────┼───────────┤
│  3       │     潤滑液       │      1 瓶            │
├─────┼─────────┼───────────┤
│  4       │     按摩液       │      1 瓶            │
├─────┼─────────┼───────────┤
│          │封面標記「HELLO   │                      │
│  5       │KITTY DIARY&MONEY │      1 本            │
│          │MEMO」之帳冊      │                      │
└─────┴─────────┴───────────┘
